【裁判字號】    98,台上,2048
【裁判日期】    980416
【裁判案由】    違反藥事法等罪
【裁判全文】
最高法院刑事判決            九十八年度台上字第二０四八號
上  訴  人  甲○○
選任辯護人  賴錫卿律師
上列上訴人因違反藥事法等罪案件，不服智慧財產法院中華民國
九十七年十二月一日第二審判決（九十七年度刑智上訴字第三三
號，起訴案號：台灣彰化地方法院檢察署九十六年度偵字第九八
九二號），提起上訴，本院判決如下：
    主  文
原判決關於明知為禁藥，而販賣部分撤銷，發回智慧財產法院。
其他上訴駁回。
    理  由
一、發回部分：
本件原判決認定上訴人甲○○明知原判決附表三所示之藥品，均
係未經核准擅自輸入之藥品，屬於藥事法第二十二條第一項第二
款前段所稱之禁藥，且該附表所示之禁藥依法均不得販賣、供應
、調劑、運送、寄藏、牙保、轉讓或意圖販賣而陳列，其竟仍基
於販賣營利之犯意，於民國九十六年十月間某日，在不詳地點，
向不詳姓名成年人，一次販入如該附表所示之藥品，而於九十六
年十月二十五日上午在彰化縣彰化市八卦山之體育休閒園區停車
場旁之攤位上，欲以不詳價格販賣予不特定人賺取差價牟利而陳
列該禁藥，嗣於同日上午九時二十五分許，為警查獲，並扣得該
附表所示之禁藥等情。因而撤銷第一審關於販賣禁藥部分之判決
，改判論處上訴人明知為禁藥，而販賣罪刑，固非無見。
惟查：(一)、犯罪事實應依證據認定，有罪之判決書應於理由內記
載認定犯罪事實所憑之證據及其認定之理由，否則即有判決不備
之違法。原判決認定上訴人係意圖販賣營利而一次販入查扣之禁
藥，其販賣禁藥犯行為既遂犯，而論以藥事法第八十三條第一項
之販賣禁藥罪。然上訴人自始否認系爭禁藥為其所有，原判決理
由欄貳、一(一)僅以上訴人之攤位上有陳列系爭禁藥，應係供人選
購為由，即遽認系爭禁藥「應係基於販賣營利之犯意，而販入」
，而未詳究竟有何證據足以證明系爭禁藥確係上訴人意圖販賣
營利而販入，而非以其他方式取得，難謂無判決理由欠備之違誤
。(二)、檢察官之起訴書雖認上訴人係犯藥事法第八十三條第一項
之販賣禁藥罪，然檢察官於第一審審理中已以補充理由書更正起
訴法條，認上訴人係犯藥事法第八十三條第一項之明知為禁藥，
意圖販賣而陳列罪（見第一審卷第三十四頁），原判決變更檢察
官所引應適用之法條，而於據上論結欄未引刑事訴訟法第三百條
，亦未說明應變更檢察官所引應適用之法條之理由，自有疏誤。
上訴意旨指摘原判決上開部分違背法令，尚非全無理由，應認有
發回更審之原因。
二、上訴駁回部分：
按刑事訴訟法第三百七十六條所列各罪之案件，經第二審判決者
，不得上訴於第三審法院，為該法條所明定。本件上訴人所犯違
反商標法部分，原審係依商標法第八十二條之規定論處罪刑，核
屬刑事訴訟法第三百七十六條第一款之案件。依首開說明，既經
第二審判決，自不得上訴於第三審法院，上訴人猶提起上訴，顯
為法所不許，應予駁回。
據上論結，應依刑事訴訟法第三百九十七條、第四百零一條、第
三百九十五條前段，判決如主文。
中    華    民    國  九十八  年    四    月   十六   日
                      最高法院刑事第五庭
                          審判長法官  賴  忠  星
                                法官  林  秀  夫
                                法官  宋      祺
                                法官  陳  祐  治
                                法官  洪  佳  濱
      本件正本證明與原本無異
                                      書  記  官
中    華    民    國  九十八  年    四    月  二十七  日
                                                      Ｅ


司法院資訊處製作；財團法人民間司法改革基金會備份。
